【裁判字號】    99,訴,186
【裁判日期】    990623
【裁判案由】    毒品危害防制條例
【裁判全文】
臺灣宜蘭地方法院刑事判決               99年度訴字第186號
公  訴  人  臺灣宜蘭地方法院檢察署檢察官
被      告  甲○○
上列被告因毒品危害防制條例案件，經檢察官提起公訴（99年度
毒偵字第108、131、264、272號），被告於本院準備程序中就被
訴事實為有罪之陳述，經告以簡式審判程序之旨，並聽取當事人
意見後，本院合議庭裁定由受命法官獨任行簡式審判程序，判決
如下：
    主  文
甲○○犯如附表罪名欄所示之罪，均累犯，各處如附表科刑欄所
示之刑，應執行有期徒刑貳年。扣案之海洛因壹包（驗餘淨重零
點肆柒玖肆公克）、甲基安非他命貳包（合計驗餘淨重零點捌陸
捌陸公克）均沒收銷毀之，空包裝袋壹個、毒品吸食器壹組均沒
收。
    犯罪事實
一、甲○○前曾因施用毒品案件，先經本院以87年度易字第377
    號裁定送觀察勒戒，因無繼續施用毒品之傾向後，於民國87
    年8月19日執行觀察勒戒完畢釋放，並由本院於87年9月20日
    以87年度易字第377號判決免刑確定；又因施用毒品案件，
    經本院以88年度毒聲字第1109號裁定送觀察勒戒，因無繼續
    施用毒品之傾向後，於89年2月15日執行觀察勒戒完畢釋放
    ，並由臺灣宜蘭地方法院檢察署檢察官於89年2月15日以89
    年度毒偵緝字第37號為不起訴處分確定。復於上開觀察、勒
    戒執行完畢後五年內，因施用毒品案件，先後經本院以92年
    度易字第172號判決判處有期徒刑6月並裁定施以強制戒治、
    92年度易字第289號判決判處有期徒刑6月確定，於93年1月9
    日強制戒治執行完畢出監，接續執行上開等有期徒刑，於94
    年3月16日縮刑期滿執行完畢。又因施用毒品、竊盜、違反
    森林法等案件，先後經本院以95年度易更字第1號判處有期
    徒刑8月、95年度訴緝字第25號判處有期徒刑7月、96年度易
    字第43號判處有期徒刑8月、96年度易字第75號判處有期徒
    刑3月、96年度易字第128號判處有期徒刑8月、96年度易字
    第101號判處有期徒刑8月確定在案，上開有期徒刑分別經裁
    定減刑及定應執行刑為有期徒刑1年、7月，於95年12月1日
    入監執行，於97年5月9日因縮短刑期假釋出監，於97年6月
    13日縮刑期滿假釋未經撤銷，視為執行完畢。復又因施用毒
    品案件，經本院以98年度易字第587號判處有期徒刑10月確
    定，再因施用毒品案件，經本院以99年度訴字42號分別判處
    應執行有期徒刑1年2月確定。
二、詎未戒除毒癮，復基於施用毒品之犯意，於附表編號1所示
    之時、地及方式，同時施用第一級毒品海洛因及第二級毒品
    甲基安非他命1次；於附表編號2至4所示之時、地及方式，
    施用甲基安非他命各1次。
三、案經宜蘭縣政府警察局移送及宜蘭縣政府警察局三星分局報
    告臺灣宜蘭地方法院檢察署檢察官偵查起訴。
    理  由
一、本件被告所犯係死刑、無期徒刑、最輕本刑為3年以上有期
    徒刑以外之罪，其於準備程序中就被訴事實為有罪之陳述，
    經法官告知簡式審判程序之旨，並聽取公訴人、被告之意見
    後，依刑事訴訟法第273條之1第1項規定，經本院合議庭裁
    定，由受命法官獨任進行簡式審判程序，並為審理判決，合
    先敘明。
二、被告所為如附表編號1至4所示之施用毒品犯行，業據被告坦
    承不諱，復有慈濟大學濫用藥物檢驗中心檢驗總表3份、警
    製毒品犯罪嫌疑人尿液採驗作業管制紀錄表3份、交通部民
    用航空局航空醫務中心毒品鑑定書3份，及扣案如附表所示
    之扣案物可資佐證，足堪認定。又被告於觀察、勒戒及強制
    戒治後，五年內仍有如犯罪事實欄所載之多次施用毒品行為
    ，有台灣高等法院被告前案紀錄表在卷可稽，被告再犯本件
    ，自應逕行追訴處罰。
三、核被告所為，係分別犯毒品危害防制條例第10條第1項、第2
    項施用第一級、第二級毒品罪。其施用毒品前後持有毒品之
    低度行為，為施用毒品之高度行為所吸收，不另論罪。被告
    所犯如附表編號1之混和施用海洛因及甲基安非他命之犯行
    ，係以一行為，同時觸犯不同罪名，為想像競合犯，應依刑
    法第55條從一重之施用第一級毒品海洛因罪處斷。又其所犯
    如附表所示共4次犯行，犯意各別，行為互殊，應予分論併
    罰。又被告有犯罪事實欄所載之前科紀錄與執行情形，有前
    揭被告前案紀錄表1份在卷足憑，其於5年內再故意犯本件有
    期徒刑以上之罪，核屬累犯，依刑法第47條第1項之規定加
    重其刑。又被告所犯附表編號2所示犯行，係因其為毒品列
    管人口，依規定前往警局採尿時，於警員尚未發覺其施用第
    二級毒品前，即向警員承認施用第二級毒品甲基安非他命並
    製作筆錄，被告係於有偵查犯罪職權公務員未發覺犯罪前，
    自首其施用第二級毒品之犯行而接受審判，故被告附表編號
    2所示之犯行，應依刑法第62條前段之規定減輕其刑，並依
    法先加後減之。爰審酌被告曾因施用毒品案件經觀察、勒戒
    、強制戒治及刑罰執行後，仍未能確實戒除毒害，猶有用毒
    抵癮之習，顯無戒除毒癮之決心，自制能力不足，惟念被告
    施用毒品之犯行，係屬對其自身健康之戕害行為，對社會所
    造成之損害尚非直接，犯後坦認犯行，態度良好等一切情狀
    ，就被告所犯四罪各量處如主文所示之刑，並定應執行刑。
    公訴人當庭求刑有期徒刑2年4月，尚嫌過重。
四、扣案之海洛因1包（驗餘淨重0.442公克）、甲基安非他命2
    包（其中1包驗餘淨重0.7978公克，被告稱係其供附表編號1
    、2、3所示犯行而施用之同一包毒品，另1包驗餘淨重0.070
    8公克，合計0.8686公克），均應依毒品危害防制條例第18
    條第1項前段，沒收銷燬之。扣案之空包裝袋1個、毒品吸食
    器1組（被告稱係供其附表所示4次施用毒品所用之同一工具
    ），為被告所有供其施用毒品所用之物，均已據被告供明在
    卷，爰依刑法第38條第1項第2款，併予宣告沒收。
據上論斷，應依刑事訴訟法第273條之1第1項、第299條第1項前
段，毒品危害防制條例第10條第1項、第2項、第18條第1項前段
，刑法第11條前段、第55條、第51條第5款、第47條第1項、第62
條前段、第38條第1項第2款，判決如主文。
中    華    民    國    99    年    6     月    23    日
                  刑事第四庭法  官  陳雪玉
以上正本證明與原本無異。
如不服本判決應於收受送達後十日內向本院提出上訴書狀，並應
敘述具體理由；其未敘述上述理由者，應於上訴期間屆滿後二十
日內向本院補提理由書(均須按他造當事人之人數附繕本)「切勿
逕送上級法院」。
                            書記官  陳建宇
中    華    民    國    99    年    6     月    23    日
附表：
┌──┬──────┬──────────┬──────┬───┬─────┬────┬───────┬───────┬────┬────┐
│編號│犯罪時、地  │施用毒品之種類及方式│尿液檢驗結果│扣案物│查獲時、地│備註    │  罪名        │  科刑        │沒收銷毀│ 沒收   │
│    │            │                    │            │      │          │        │              │              │        │        │
├──┼──────┼──────────┼──────┼───┼─────┼────┼───────┼───────┼────┼────┤
│1   │99年2月5日中│以玻璃球燒烤方式混同│嗎啡陽性、甲│海洛因│99年2月5日│99年度毒│施用第一級毒品│有期徒刑10月  │海洛因1 │空包裝袋│
│    │午，在宜蘭縣│施用第一級毒品海洛因│基安非他命陽│1包（ │23時30分許│偵字第10│罪            │              │包（驗餘│1個、毒 │
│    │羅東鎮○○路│及第二級毒品安非他命│性。        │毛重0.│，在宜蘭縣│8號偵卷 │              │              │淨重0.44│品吸食器│
│    │路旁承租車號│1次。               │            │6公克 │五結鄉國民│        │              │              │2公克） │1組     │
│    │7010-JJ號之 │                    │            │）、空│路段與國道│        │              │              │、安非他│        │
│    │自用小客車內│                    │            │包裝袋│五號側車道│        │              │              │命1包（ │        │
│    │。          │                    │            │1個。 │路口，因另│        │              │              │驗餘淨重│        │
│    │            │                    │            │      │涉嫌竊盜為│        │              │              │0.7978公│        │
│    │            │                    │            │      │警當場查獲│        │              │              │克）    │        │
│    │            │                    │            │      │，於所被告│        │              │              │        │        │
│    │            │                    │            │      │使用車輛上│        │              │              │        │        │
│    │            │                    │            │      │扣得左列扣│        │              │              │        │        │
│    │            │                    │            │      │案物而查獲│        │              │              │        │        │
│    │            │                    │            │      │。        │        │              │              │        │        │
├──┼──────┼──────────┼──────┼───┼─────┼────┼───────┼───────┼────┼────┤
│2   │99年2月6日下│以玻璃球燒烤方式施用│甲基安非他命│無    │99年2月8日│99年度毒│施用第二級毒品│有期徒刑7月   │同上之安│同上之毒│
│    │午某時，在宜│第二級毒品安非他命1 │陽性。      │      │22時10分許│偵字第27│罪            │              │非他命1 │品吸食器│
│    │蘭縣羅東鎮純│次。                │            │      │，因屬毒品│2號偵卷 │              │              │包（驗餘│1組     │
│    │精路承租車號│                    │            │      │管制人口，│        │              │              │淨重0.  │        │
│    │7010-JJ號之 │                    │            │      │經通知至三│        │              │              │7978公克│        │
│    │自用小客車內│                    │            │      │星分局偵查│        │              │              │）      │        │
│    │。          │                    │            │      │隊到案採尿│        │              │              │        │        │
│    │            │                    │            │      │。        │        │              │              │        │        │
├──┼──────┼──────────┼──────┼───┼─────┼────┼───────┼───────┼────┼────┤
│3   │99年2月7日凌│以玻璃球燒烤方式施用│未採尿。    │安非他│99年2月9日│99年度毒│施用第二級毒品│有期徒刑8月   │同上之安│同上之毒│
│    │晨1時許，在 │第二級毒品安非他命1 │            │命1包 │11時20分許│偵字第13│罪            │              │非他命1 │品吸食器│
│    │宜蘭縣羅東鎮│次。                │            │共毛重│，在宜蘭縣│1號偵卷 │              │              │包（驗餘│1組     │
│    │羅東運動公園│                    │            │1.03公│三星鄉上將│        │              │              │淨重0.  │        │
│    │內。        │                    │            │克    │路2段350號│        │              │              │7978公克│        │
│    │            │                    │            │      │，因另涉嫌│        │              │              │）      │        │
│    │            │                    │            │      │竊盜案件為│        │              │              │        │        │
│    │            │                    │            │      │警當場查獲│        │              │              │        │        │
│    │            │                    │            │      │，並於被告│        │              │              │        │        │
│    │            │                    │            │      │身上扣得左│        │              │              │        │        │
│    │            │                    │            │      │列扣案物。│        │              │              │        │        │
├──┼──────┼──────────┼──────┼───┼─────┼────┼───────┼───────┼────┼────┤
│    │99年3月29日 │以玻璃球燒烤方式施用│甲基安非他命│安非他│99年3月29 │99年度毒│施用第二級毒品│有期徒刑8月   │安非他命│同上之毒│
│4   │上午8時許， │第二級毒品安非他命1 │陽性        │命1包 │日上午9時 │偵字第26│罪            │              │1包（驗 │品吸食器│
│    │在宜蘭縣三星│次。                │            │共毛重│20分，在在│4號偵卷 │              │              │餘淨重0.│1組     │
│    │鄉自強新村76│                    │            │0.38公│宜蘭縣三星│        │              │              │0708公克│        │
│    │號2樓廁所內 │                    │            │克、毒│鄉自強新村│        │              │              │）      │        │
│    │。          │                    │            │品吸食│76號，因另│        │              │              │        │        │
│    │            │                    │            │器1組 │涉嫌竊盜案│        │              │              │        │        │
│    │            │                    │            │。    │件為警查獲│        │              │              │        │        │
│    │            │                    │            │      │，並於被告│        │              │              │        │        │
│    │            │                    │            │      │身上扣得左│        │              │              │        │        │
│    │            │                    │            │      │列扣案物。│        │              │              │        │        │
└──┴──────┴──────────┴──────┴───┴─────┴────┴───────┴───────┴────┴────┘
附錄本案論罪科刑法條：
毒品危害防制條例第10條
施用第一級毒品者，處6月以上5年以下有期徒刑。
施用第二級毒品者，處3年以下有期徒刑。

司法院資訊處製作；財團法人民間司法改革基金會備份。
